# 请教陈版主关于实物返利的问题

提问人：辉哥 2017 时间：2018-07-24 10:28:22
你好陈版，企业与客户签订返利协议书，约定 2017 年 2 月 1 日至 2018 年 1 月 31 日，客户从企业采购 500 吨产品，按照 2017 年总采购金额3%进行返利，返利金额通过下一次采购调低单价，开具红字发票的方式实现，请问陈版 2017 年底对该返利事项是否需要进行账务处理，如果需要应该如何做？

回答人：chenyiwei
如果根据截至 2017 年底可获取的信息判断，预计 2018 年 1 月 31 日前客户的采购量很可能超过 500 吨，则需就 2017 年内的销售收入金额预提返利相关负债，冲减 2017 年度的收入。